臺灣士林地方法院刑事判決　　　　　　　 96年度訴字第482號
公　訴　人　臺灣士林地方法院檢察署檢察官
被　　　告　丙○○
　　　　　　　　　　（另案於臺灣臺北監獄執行中）
選任辯護人　陳明暉律師
　　　　　　簡泰正律師
被　　　告　甲○○
上列被告因毒品危害防制條例案件，經檢察官提起公訴（96年度
偵字第3913號），本院判決如下：
    主  文
丙○○所犯如附表編號1 至編號3 之轉讓第一級毒品罪，均累犯
，分別量處如附表編號1 至編號3 所示之刑，均減為如附表編號
1至 編號3 所示之刑，附表編號3 扣案毒品海洛因捌包內之毒品
海洛因（合計淨重玖拾玖點零肆公克）沒收銷燬，扣案毒品海洛
因包裝袋捌個均沒收；又所犯如附表編號4 至編號8 之明知為禁
藥而轉讓罪，均累犯，分別量處如附表編號4 至編號8 所示之刑
，均減為如附表編號4 至編號8 所示之刑，附表編號8 扣案毒品
安非他命捌包內之毒品安非他命（淨重拾柒點玖貳公克）沒收，
扣案毒品安非他命包裝袋陸個均沒收。應執行有期徒刑貳年陸月
。扣案之毒品海洛因捌包內之毒品海洛因（合計淨重玖拾玖點零
肆公克）沒收銷燬，毒品安非他命捌包內之毒品安非他命（淨重
拾柒點玖貳公克）沒收，扣案毒品海洛因包裝袋捌個、毒品安非
他命包裝袋陸個均沒收。
甲○○持有第一級毒品，累犯，處有期徒刑伍月，如易科罰金，
以新臺幣壹仟元折算壹日，減為有期徒刑貳月又拾伍日，如易科
罰金，以新臺幣壹仟元折算壹日。
    事  實
一、丙○○前因持有第一級毒品案件，經臺灣桃園地方法院91年
    度重訴字第22號判處有期徒刑6 月確定；又因施用第二級毒
    品及持有第二級毒品案件，經臺灣基隆地方法院91年度基簡
    字第612號刑事簡易判決分別判處有期徒刑4月、拘役40日確
    定。上開二案判處之有期徒刑部分，並經裁定應執行有期徒
    刑9 月確定。又因連續施用第一級、第二級毒品案件，經臺
    灣基隆地方法院92年度訴緝字第21號刑事判決分別判處有期
    徒刑7月、5月，應執行有期徒刑10月確定。上開案件接續執
    行後，有期徒刑部分於民國94年1 月28日縮短刑期假釋，接
    續執行上開拘役40日刑期至同年3月9日出監，後於94年5 月
    26日假釋期滿執行完畢。甲○○前因施用第二級毒品案件，
    經臺灣基隆地方法院94年度基簡字第915號判處有期徒刑4月
    確定，並於95年1 月24日易科罰金執行完畢。詎丙○○、甲○○均不知悔改，分別為下列行為：
(一)丙○○明知海洛因、安非他命係毒品危害防制條例第2 條第
    2 項第1 款、第2 款所分別規定之第一級毒品、第二級毒品
    ，且明知安非他命亦係藥事法所稱之禁藥，均不得轉讓，竟
    分別基於轉讓第一級毒品海洛因及轉讓禁藥安非他命之犯意
    ，於附表所示之時間、地點，分別轉讓附表所示之毒品海洛
    因、禁藥安非他命，予附表所示之乙○○、甲○○。
(二)甲○○明知海洛因係毒品危害防制條例第2 條第2 項第1 款
    所定之第一級毒品，不得持有，竟自96年2 月間起，在臺北
    縣汐止市○○路、基隆市等地，代為保管持有丙○○交付之
    第一級毒品海洛因。
二、嗣為警於96年3 月25日凌晨4 時30分，在臺北市○○區○○
    路57巷15號「威斯堡汽車旅館」查獲丙○○持有供己施用之
    第一級毒品海洛因1 包（驗餘淨重0.07公克，與本件犯罪無
    關，業經本院96年度訴字560 號確定判決宣告沒收銷燬並執
    行完畢）；在臺北市○○區○○路2 段498 巷內乙○○駕駛
    之車號7623-GU 號自小客車內查獲丙○○所有之第一級毒品
    海洛因8包（淨重99.04公克）、第二級毒品安非他命6 包（
    毛重19.75 公克）；另在臺北市○○區○○路72號「法皇精
    品旅館」查獲甲○○持有自丙○○受讓之第二級毒品安非他
    命2 包（毛重0.85公克）（丙○○、甲○○施用毒品部分，
    均另案審理）。
三、案經行政院海岸巡防署海岸巡防總局北部地區巡防局移送臺
    灣士林地方法院檢察署檢察官偵查起訴。
    理  由
壹、程序部分：
一、關於被告丙○○、甲○○於偵查中所為自白之證據能力：
(一)按被告之自白，非出於強暴、脅迫、利誘、詐欺、疲勞訊問
    、違法羈押或其他不正之方法，且與事實相符者，始得採為
    證據；被告陳述其自白係出不正之方法者，應先於其他事證
    而為調查，刑事訴訟法第156 條第1 項、第3 項定有明文。
(二)本件被告丙○○於本院審理期日辯稱：偵查中檢察官以伊若
    承認犯罪可獲交保利誘，並以誤導方式取供云云；其辯護人
    則補充辯稱：被告丙○○於偵訊之初，始終否認犯罪，直至
    檢察官表示：「海巡跟調查局都移送你運輸跟販賣你要我怎
    辦」、「我通常都是起訴輕的被法官改成重的，很少重的改
    成輕的」、「你告訴我不起訴處分（販賣）理由怎麼比較好
    寫，就算不起訴也可能會發回」、「我已經對你很好了，一
    般檢察官看到100 公克一定以意圖販賣而持有而起訴．．」
    等語後，被告丙○○一方面因檢察官表示若認罪即可不予繼
    續羈押而獲交保，另方面害怕遭以較重之販賣或意圖販賣而
    持有之罪名起訴，始於偵查中自白；偵訊筆錄譯文未見檢察
    官以交保為由誘導訊問之內容，可能係因偵訊錄音未連續所
    致，故被告丙○○於偵查中非出於自由意志所為自白，無證
    據能力云云。被告甲○○於本院審理期日辯稱：伊於偵查中
    及本院96年7 月3 日審理期日就96年2 月間為被告丙○○保
    管持有第一級毒品海洛因之自白，係依檢察官之指導所為陳
    述云云。惟按：
  1.刑事訴訟法第156 條第1 項規定所稱利誘云者，係指以不正
    之利益予以誘惑而言，倘詢問方式係為發現真實所為之調查
    手段，難認該當於利誘之不正方法；又按所謂非任意性之自
    白，除其自白必須是以不正方法取得外，尤須該自白與不正
    方法間具有因果關係，始有排除法則之適用，此觀刑事訴訟
    法第156 條第1 項規定：「被告之自白，非『出於』強暴…
    …者，得為證據」即明，而上開因果關係之判斷，除應依個
    案具體情節，詳細考察訊問之一方之基本狀況（包括：實施
    不正方法之態樣、手段、參與實施之人數等）及受訊問之一
    方之基本狀況（包括：受訊問人之年齡、地位、品行、教育
    程度、健康狀況等）外，更應深入探討不正方法與自白間之
    相關聯因素（包括：實施不正方法對受訊問人強制之程度、
    與自白在時間上是否接近、地點及實施之人是否相同、受訊
    問人自白時之態度是否自然、陳述是否流暢等）及其他相關
    情況，為綜合研判，始能符合事實（最高法院95年度台上字
    第3527號、94年度台上字第2997號判決參照）。
  2.本件被告丙○○、甲○○分別於偵查中之96年4 月16日、同
    年5 月7 日、8 日、10日所為之供述，經本院勘驗各該次偵
    訊錄音錄影光碟，勘驗結果為：檢察官於開始訊問前，依刑
    事訴訟法第95條規定，就被告涉犯罪名、曉以權利等事項，
    均詳為告知，被告丙○○全程委任辯護人陳家慶律師在場，
    被告甲○○先後委任辯護人陳培仁律師、許智勝律師在場，
    檢察官訊問方式採一問一答，被告丙○○、甲○○就檢察官
    訊問之問題，均清晰而明確回答，檢察官並無以強暴、脅迫
    或其他不正方式進行訊問，並無以「承認即可獲交保」為由
    利誘、誤導被告丙○○、甲○○，亦未指導被告甲○○陳述
    ，被告等顯無不能依其自由意志任意陳述之情形；且偵訊時
    均經連續錄音錄影，其間雖因光碟容量已錄滿須換裝而有暫
    中斷錄音錄影，惟被告等答話時並無中斷錄音錄影之情形，
    有本院96年10月22日刑事勘驗筆錄及上揭偵訊筆錄譯文（該
    筆錄之勘驗時間誤繕為「96年10月24日」）可稽（本院卷第
    318至353頁），上開勘驗筆錄及偵訊筆錄譯文經被告丙○○
    之辯護人於審理期日前閱卷完畢，並於96年10月24日審理期
    日提示予被告丙○○及其辯護人、被告甲○○，均表示無意
    見（本院卷第357、358頁），本院依上揭勘驗結果製作之偵
    訊內容譯文，經核與本件偵查卷附訊問筆錄亦相互吻合，並
    無刑事訴訟法第100條之1第2 項所謂筆錄內所載之被告陳述
    與錄音之內容不符，而不得作為證據之情形，足徵被告丙○○、甲○○於偵查中所為自白，並無出於利誘之不正方法而
    為陳述之情事。
  3.次查，被告丙○○於本院自承其於警偵訊時均有律師陪同在
    場（本院卷第358 頁），依上揭本院勘驗筆錄，檢察官對被
    告丙○○進行偵訊時，雖曾告以「海巡跟調查局都移送你運
    輸跟販賣你要我怎辦」、「我通常都是起訴輕的被法官改成
    重的，很少重的改成輕的」、「你告訴我不起訴處分（販賣
    ）理由怎麼比較好寫，就算不起訴也可能會發回」、「我已
    經對你很好了，一般檢察官看到100 公克一定以意圖販賣而
    持有而起訴，根本連證人都不用．．．我頂多以乙○○講法
    起訴你轉讓．．．還有譯文裡面還提到錢，你問律師．．．
    （其後之錄音錄影內容即被告丙○○與其律師討論案情）等
    語（即96年5 月7 日偵訊筆錄，本院卷第327 、328 頁），
    可徵檢察官於偵訊時尚特別提及「你問律師」，並使被告丙○○當庭與其辯護人討論，被告丙○○之防禦權顯已充分受
    保障，此自被告丙○○於同日偵訊筆錄尚稱：「我堅持說我
    那毒品沒有關係的話，頂多是大家一起撐，所以說我今天講
    的絕對是實話。」、「我也認為我該瞭解自己情況坦白講。
    」等語（本院卷第329 頁），益證被告丙○○並無不瞭解自
    白犯罪法律效果而受誤導為自白之可能。
  4.抑有進者，被告丙○○於偵查中稱：「（曾否請吳或胡免費
    施用毒品？）沒有，無償轉讓還會有事。」（臺灣士林地方
    法院檢察署96年度偵字第3913號卷，下稱偵3913號卷，第21
    4 頁），衡以其於本件犯罪前有多次毒品前案記錄，足見被
    告丙○○熟知轉讓、施用、持有毒品均屬犯罪，斷無因受利
    誘即任意自白犯罪之情，其辯稱偵查中自白係出於不正方取
    得云云，要無足取。
  5.綜上，被告丙○○所辯，殊無足採，其於偵查所為自白，應
    具證據能力。
(三)被告甲○○並未陳述其於偵查之自白係出於不正之方法，故
    其於偵查中之自白具證據能力；至其辯稱於本院96年7月3日
    審理期日所為自白係依檢察官指導而為云云，顯非事實，洵
    不足採。
二、關於共同被告乙○○、丙○○、甲○○於警詢、偵查所為之
    供述：
(一)按被告以外之人，於審判外所為之陳述，除有特別規定外，
    不得為證據，刑事訴訟法第159 條第1 項定有明文；刑事審
    判上之共同被告，係為訴訟經濟等原因，由檢官或自訴人合
    併或追加起訴，或由法院合併審判所形成，其間各別被告及
    犯罪事實仍獨立存在。故共同被告對其他共同被告之案件而
    言，本質上屬於證人，不能因案件合併關係而影響其他共同
    被告原享有受憲法保障之詰問權（大法官釋字第582 號解釋
    意旨參照）；又按偵查中檢察官為蒐集被告犯罪證據，訊問
    證人旨在確認被告嫌疑之有無及內容，與審判期日透過當事
    人之攻防，調查證人以認定事實之性質及目的，尚屬有別，
    檢察官於偵查中訊問證人，事實上亦難期被告有於偵查中行
    使詰問權之機會。此項未經被告詰問之被告以外之人於偵查
    中向檢察官所為之陳述，依刑事訴訟法第159 條之1 第2 項
    之規定，原則上屬於法律規定為有證據能力之傳聞證據，於
    例外顯有不可信之情況，始否定其得為證據。是得為證據之
    被告以外之人於偵查中所為之陳述，倘被告於審判中未捨棄
    其詰問權，因其先前之陳述未經被告詰問，應認屬於未經合
    法調查之證據，並非無證據能力，而應禁止證據之使用。此
    項詰問權之欠缺，非不得於審判中由被告行使以補正，而完
    足為經合法調查之證據（最高法院96年度臺上字第3923號判
    決參照）。
(二)經查，本件被告丙○○、甲○○相互間就所涉犯行於偵查中
    之證述，及同案被告乙○○（涉犯槍彈藥刀械管制條例部分
    ，業經審結）就被告丙○○、甲○○本件犯行於偵查中之證
    述，均經具結陳述，依上說明，本屬有證據能力之證據，渠
    等偵查中之證言，雖未經於偵查程序中為反對詰問，但於本
    院已由被告丙○○、甲○○踐行詰問之程序，業經合法調查
    ，自得作為本件犯罪之證據。
三、卷附瑞芳醫事檢驗所00000000號尿液檢驗報告單（偵3193號
    卷第235 頁）、瑞芳醫事檢驗所00000000號尿液檢驗報告單
    （偵3193號卷第236頁）、法務部調查局鑑定書96年4月27日
    調科壹字第09623037230號（偵3193號卷第279頁）、內政部
    警政署刑事警察局96年4 月12日刑鑑字第0960046732號及96
    年5 月14日刑鑑字第0960069938號鑑定書（偵3193號卷第24
    2、316頁），為臺灣士林地方法院檢察署檢察官囑託瑞芳醫
    事檢驗所、法務部調查局、內政部警政署刑事警察局所為之
    鑑定，係刑事訴訟法第198條、第206條規定之鑑定報告，依
    刑事訴訟法第159 條第1 項規定，均具證據能力。
貳、實體部分：
一、訊據被告丙○○、甲○○矢口否認上揭犯行，被告丙○○辯
    稱：96年3 月25日凌晨4 時30分在乙○○車上查獲之第一級
    毒品海洛因及第二級毒品安非他命，並非其所有，其並未轉
    讓第一級毒品海洛因、第二級毒品安他命供乙○○、甲○○
    施用云云；其辯護人則辯稱：被告丙○○並未將海洛因、安
    非他命置於透明塑膠袋攜上乙○○座車，乙○○既與被告丙○○住同一旅館，應可直接將毒品交給被告丙○○，毋須大
    費周章先至另一旅館接被告甲○○，經由被告甲○○轉交毒
    品予被告丙○○，徒增遭查獲之風險，故乙○○所證不符事
    實且不合常情云云。被告甲○○辯稱：伊經常向被告丙○○
    借錢，但未為丙○○保管持有第一級毒品海洛因云云。經查
    ，上揭犯行業據被告丙○○、甲○○於偵查及本院96年5 月
    23日及96年7 月3 日審理期日多次自白，並與證人即同案被
    告乙○○於偵查、本院具結所為之證述相符，茲分述如后：
(一)被告丙○○所犯附表編號1 、2 、4 、5 所示轉讓第一級毒
    品海洛因、第二級毒品安非他命予乙○○部分：
  1.被告丙○○於偵查中供稱：伊於南下前就有100 公克海洛因
    ，確實有請乙○○吸摻有海洛因之香菸，通常毒品就放在乙○○處，乙○○可自行取用，伊與乙○○自96年2 月間在基
    隆、五堵交流道附近一起施用有海洛因之香菸，乙○○是別
    人介紹，認識沒一兩個月；乙○○、甲○○都是伊身邊的小
    弟，伊對小弟都很好，有困難就會借錢給他們，乙○○一開
    始也是伊拿錢借給他，伊不會與乙○○、甲○○計較，他們
    施用伊的毒品，伊也不會跟他們拿錢；伊抽摻有海洛因的香
    菸，乙○○、甲○○看見伊抽，就拿去抽，不會跟他們收錢
    ；伊身上不帶毒品，都由乙○○、甲○○監管，3 人一起外
    出時，所需施用之毒品都由該2 人攜帶；乙○○、甲○○聽
    命於伊並跑腿，故伊無償提供毒品給乙○○、甲○○等語（
    偵31 93 號卷第329 至332 頁、第334 頁）；於本院供稱：
    伊有轉讓海洛因、安非他命給乙○○，詳細次數不記得，只
    要乙○○、甲○○與伊在一起的時候，伊就會送他們施用毒
    品，伊於96年2 月開始在基隆市○○○○○道附近轉讓安非
    他命給乙○○兩、三次，有提供海洛因給乙○○二、三次；
    伊都是將毒品寄放在乙○○、甲○○2 人處，讓他們無償施
    用等語（本院卷第43、89頁）。
  2.被告丙○○前揭自白，核與同案被告乙○○下列證述相符：
    乙○○於警詢供稱：在伊車號7623-GU 車上查獲的毒品是『
    偉麟』的（偵3193號卷第70頁）；於偵查中具結證稱：伊與
    丙○○在一起就會施用海洛因及安非他命，伊沒錢買毒品，
    跟丙○○大家互相，如果吃飯就乙○○出錢，丙○○如果要
    收錢伊也拿不出來；伊認識丙○○才開始碰毒品，從96年2
    月開始到此次被抓前，施用安非他命跟海洛因的次數加起來
    不到50次，如果只有安非他命不到30次，1 星期3 、4 次，
    海洛因則只有跟丙○○碰面才吸，安非他命有時丙○○會讓
    伊帶回去，每次大概0.5 克，伊可以用1 星期，用海洛因大
    概有10次；有一次是在甲○○五堵住處吸海洛因，五堵交流
    道下去有個加油站，其他則大多跟丙○○在車上用；96年2
    月間到3 月24日在基隆及高雄施用海洛因及安非他命都是反
    覆持續施用，海洛因幾天用一次，安非他命2 、3 天用一次
    等語（偵3193號卷第205 、206 、305 頁），於本院具結證
    稱：丙○○在96年2 月開始在基隆市○○○○○道附近提供
    海洛因、安非他命給伊施用，共兩、三次，數量都一點點；
    丙○○如果自己有施用毒品，是把海洛因摻在香煙內吸，丙○○是將沒有捲在香煙內的海洛因放在旁邊讓伊去沾來施用
    ，丙○○將毒品放在桌上，伊自行取用，丙○○也不會阻止
    或反對；伊只要去找丙○○就會施用毒品海洛因，並未自己
    買過毒品海洛因，96年2 月間丙○○像這樣提供毒品給伊施
    用的次數有6 、7 次，地點有在朋友家或伊車號76 23-GU
    車上或汽車旅館，遭警獲當天車號7623-GU 車內之毒品海洛
    因8 包、安非他命6 包是丙○○所有等語（本院卷第170 、
    269 、270 、272 、273 頁）。
  3.綜上論述，被告丙○○關於附表編號1 、2 、4 、5 所示時
    、地分別轉讓毒品海洛因、安非他命予乙○○之自白，與乙○○所證自丙○○受讓毒品海洛因、安非他命之證述，雖就
    轉讓次數有所出入（被告丙○○自白稱「2 、3 次」，乙○○則前後證稱「安非他命不到30次，海洛因大概10次」、「
    6 、7 次」），然就被告丙○○確有無償轉讓毒品海洛因、
    安非他命予乙○○之時、地等情節則前後相符，足認被告丙○○上揭自白與事實相符，應堪採信。
(二)被告丙○○所犯附表編號7 所示轉讓第二級毒品安非他命予
    被告甲○○部分：
  1.被告丙○○於偵查中供稱：乙○○、甲○○生活費是伊支付
    的，甲○○的房子也是伊租給他住的，他們食衣住行都是伊
    提供，甲○○施用的安非他命也是伊無償提供，伊也有施用
    安非他命，伊為甲○○施用安非他命的源頭，但甲○○施用
    太多伊會加以責罵；伊大部分係在甲○○基隆租住處及汐止
    提供安非他命給甲○○施用，甲○○被查獲的兩包安非他命
    ，是伊提供予甲○○施用，甲○○還沒用完所以一直放在身
    上，伊忘記什麼時候給甲○○的，不是在基隆就是在汐止等
    語（偵3193號卷第332 、334 、335 頁），於本院供稱：伊
    有轉讓安非他命給甲○○，詳細的次數不記得，只要乙○○
    、甲○○跟伊在一起的時候，伊就會送他們施用毒品，伊曾
    在基隆市及台北縣汐止市○○路提供安非他命給甲○○，伊
    都是將毒品寄放在他們2 人處，讓他們無償施用等語（本院
    卷第43、89頁）。
  2.被告丙○○前揭自白，核與被告甲○○下列證述相符：甲○○於偵查中經具結證稱：伊都在基隆施用安非他命，平均兩
    、三天用一次，丙○○將毒品放在伊處，伊若施用事後再跟
    丙○○講即可，若毒品用盡可再去找丙○○拿；丙○○並未
    收回放在伊處的毒品，丙○○雖不會講明伊可自行施用置於
    伊處的毒品，但並未反對伊取用；為警查獲之兩包安非他命
    是丙○○於基隆或汐止提供給伊，並非伊跟別人買來的，丙○○會拿毒品給伊施用，不用伊去買毒品（本院卷第341 頁
    、3 51至353 頁）。
  3.綜上論述，被告丙○○關於附表編號7 所示轉讓毒品安非他
    命予甲○○之自白，與甲○○證述自丙○○受讓毒品安非他
    命之情節相節，復為警於96年3 月25日凌晨查獲甲○○持有
    之自丙○○處受讓之毒品安非他命2 包（毛重0.85公克），
    足證被告丙○○確有無償轉讓毒品安非他命予被告甲○○，
    應認被告丙○○上揭自白與事實相符，堪以採信。
(三)被告丙○○所犯附表編號3 、6 、8 所示接續轉讓第一級毒
    品海洛因予同案被告乙○○及分別轉讓第二級毒品安非他命
    予同案被告乙○○、被告甲○○部分：
  1.被告丙○○於偵查中供稱：海洛因就放在乙○○處，乙○○
    要用就自己拿，南下高雄途中伊將海洛因捲到香煙裡，請胡
    凱吸用，在高雄汽車旅館則是伊與乙○○一起施用；毒品是
    伊的，放在乙○○、甲○○處，他們要吃就自己拿，伊並不
    會反對，因為面子問題，乙○○、甲○○也不會開口跟伊索
    討毒品；在高雄汽車旅館施用的安非他命也是伊的等語（本
    院卷第330 、334 頁），於本院供稱：96年3 月23日南下到
    高雄的途中及後來北上的途中，伊有提供毒品海洛因包在香
    煙裡面給乙○○施用。在高雄的汽車旅館也有提供安非他命
    給甲○○、乙○○施用；96年3 月在國道一號高速公路上，
    途經泰山收費站、台中縣、嘉義縣及在高雄市汽車旅館，伊
    提供有海洛因的香煙給乙○○施用，另有提供安非他命給乙○○、甲○○施用，乙○○、甲○○在伊施用海洛因、安非
    他命時，他們在旁邊就會跟伊一起用，伊也會持續提供毒品
    給他們施用；在乙○○車上查獲之海洛因8 包、安非他命6
    包是伊的，伊將毒品放在乙○○那邊，這些毒品乙○○也可
    以施用等語（本院卷第43、89頁）。
  2.被告丙○○前揭自白，核與同案被告乙○○、被告甲○○下
    列證述相符：
 (1)同案被告乙○○於偵查中具結證稱：毒品跟吸食器是丙○○
    的，出發前丙○○向伊借裝有毒品及吸食器的GUCCI 黑色手
    提袋，丙○○投宿時就把黑色手提袋放在伊車號車號7623-G
    U 車內，之前丙○○有叫伊拿手提袋內的一小包海洛因給他
    ，故伊知道手提袋內裝的是海洛因及安非他命；查獲之GUCC
    I 包包裡面放毒品，除了海洛因外還有安非他命；放毒品的
    包包也有帶到高雄汽車旅館裡，在那家旅館也有用，毒品都
    有拿出來，伊與丙○○、甲○○係以過濾器吸安非他命，海
    洛因則是在車上抽香菸，回程途中在台中有放海洛因在香菸
    吸，甲○○沒有吸，在高雄汽車旅館大概6、7點時就有吸安
    非他命；伊有看到丙○○拿一個紅色的小零錢包，裡面有裝
    安非他命及海洛因，用分裝袋裝好，在車上抽煙是丙○○當
    場把海洛因捲在香菸裡；丙○○沒有向伊及甲○○收錢，在
    汽車旅館丙○○有分裝海洛因到小袋子，但未分裝安非他命
    等語（偵3193號卷第150、202、204、205、260 頁），於本
    院具結證稱：伊車內查到的海洛因、安非他命是丙○○的，
    丙○○持有這些毒品，除了自己施用外，還有提供給伊與甲○○施用過，丙○○有在96年3 月在高速公路泰山收費站、
    台中縣、嘉義縣及高雄市的汽車旅館提供海洛因香煙予伊施
    用；96年3 月23日晚上11點，丙○○、甲○○共乘伊所駕駛
    車號7623-GU 小客車南下，第一次吸食在泰山收費站，是以
    香煙施用，伊當時在開車，丙○○拿出整包的香煙（大衛杜
    夫香煙），丙○○已經將海洛因摻入香煙中，直接點燃香煙
    吸用，丙○○另外從同一包香煙中拿出一根香煙給伊，伊自
    己點火施用，在台中縣、嘉義縣及高雄市的汽車旅館，丙○○也以相同方式提供予伊施用；在高雄市的汽車旅館，丙○○還有提供安非他命予伊及甲○○施用，丙○○從黑色的古
    馳包中拿安非他命出來，將安非他命放在自製玻璃器中點火
    ，當時安非他命是放在透明的塑膠袋中，安非他命是結晶狀
    ，丙○○吸完後就放在桌上，伊及甲○○就自己去拿來吸食
    ，伊及甲○○都有吸安非他命，忘記是誰先吸，吸食器有兩
    個，一個是丙○○的，一個是伊的，伊用自己的吸食器，甲○○用誰的吸食器不記得；當時丙○○有在場，並沒有阻止
    伊和甲○○吸食；96年3 月24日晚上10點，伊與丙○○、甲○○返回台北途中，丙○○在台中縣附近再提供摻有海洛因
    的香煙予伊吸食，吸食的情形與上述開車南下時的情形相同
    ；車號7623-GU車內查獲之毒品海洛因8 包、安非他命6包是
    丙○○所有，因為只有伊開車，才會置於伊車內；96年3 月
    23日南下時，毒品是丙○○帶上車的，放在車上的後座，丙○○坐在後座，丙○○將毒品放在古馳包包中，古馳包包是
    伊的，丙○○的毒品原來是放在塑膠袋中，直接放到古馳包
    中。伊偵訊中所稱之壹個紅色包包是放安非他命，也是丙○○的等語（本院卷第169、170、270、271、273頁）。
 (2)被告甲○○於警詢供稱：南下途中丙○○叫乙○○從包包內
    拿海洛因出來，丙○○當場在車內有抽香菸，伊不知道香菸
    內是否摻有毒品，丙○○有從包包內拿出海洛因分裝，是在
    高雄的旅館等語（偵3193號卷第155 頁），於偵查中具結證
    稱：伊與丙○○、乙○○係在高雄的汽車旅館吸安非他命，
    乙○○、丙○○於去高雄時及回來的途中均另施用海洛因，
    在高雄的汽車旅館除了吸海洛因的煙之外，伊與丙○○、乙○○有一起吸安非他命，先用安非他命，伊只有用安非他命
    ，安非他命放在桌上就拿來用，有人先用海洛因，有人先用
    安非他命。只有一個工具，不可能三個同時用。乙○○、丙○○也有用安非他命跟海洛因等語（本院卷第339、344、34
    6頁）。
 (3)綜上論述，被告丙○○關於附表編號3 、6 、8 所示犯行之
    自白，與乙○○、甲○○之證述相符，應認被告丙○○上揭
    自白與事實相符，堪以採信。
(四)被告甲○○犯持有第一級毒品海洛因部分：
  1.被告甲○○於偵查中供稱：伊有幫丙○○保管過海洛因，但
    數量很少，丙○○會拿回去抽（本院卷第352 頁），於本院
    供稱：伊從96年2 月開始幫丙○○保管第一級毒品海洛因，
    丙○○將毒品交給伊保管兩、三次，丙○○說先借放，是丙○○自己要施用的，丙○○將海洛因交給伊保管，係因伊沒
    有施用海洛因之毒癮，交給伊不會被施用掉等語（本院卷第
    98、99頁）。
  2.被告甲○○上揭自白，核與被告丙○○於本院經具結所為下
    列證述相符：96年2 、3 月間約有兩、三次在基隆市、汐止
    市○○路將海洛因交給甲○○保管，伊每次交2 、3 克，因
    怕伊的太太知道，所以交給甲○○保管；伊知道甲○○沒有
    在施用海洛因，所以交給他保管等語（本院卷第103 頁）。
  3.被告甲○○所為上開自白，核與被告丙○○具結證述相符，
    堪認被告胡坤忠自白與事實相符，應可採信。
二、次查同案被告乙○○、被告甲○○為警查獲後，經採尿檢驗
    ，分別呈嗎啡及安非他命性反應、安非他命陽性反應，有瑞
    芳醫事檢驗所00000000號尿液檢驗報告單（偵3193號卷第23
    5 頁）、瑞芳醫事檢驗所00000000號尿液檢驗報告單（偵31
    93號卷第236 頁）各1 紙附卷可稽，另扣案於同案被告乙○○上開車號7623-GU 號自小客車內查獲丙○○所有毒品分別
    係第一級毒品海洛因8 包（淨重共99.04 公克）、第二級毒
    品安非他命6 包（毛重19.75 公克）、甲○○身上查獲丙○○所有之毒品2包，係第二級毒品安非他命（毛重0.85公克）
    之事實，亦有法務部調查局96年4 月27日調科壹字第096230
    37230 號鑑定書1 份（偵3193號卷第279 頁）、內政部警政
    署刑事警察局96年4 月12日刑鑑字第0960046732號及96年5
    月14日刑鑑字第0960069938號鑑定書各1 份（偵3193號卷第
    242 、316 頁）附卷可佐。
三、綜上述，依同案被告乙○○、被告丙○○、甲○○以證人身
    份所為之證述及上揭尿液、毒品檢驗結果，堪認被告丙○○
    、甲○○之任意性自白與事實相符，應堪採信。
四、被告丙○○及其辯護人雖以前詞置辯，惟查：依被告丙○○
    前揭自白，丙○○習於將毒品海洛因、安非他命交予同案被
    告乙○○、被告甲○○，無償任由乙○○、甲○○2 人施用
    ，藉由供給毒品、金錢等方式，使乙○○、甲○○依附於丙○○，供其差遣。本案為警查獲當時，被告丙○○、乙○○
    一同投宿於威斯堡旅館，被告甲○○則另投宿法皇旅館，乙○○原擬前往搭載甲○○回到威斯堡旅館，將置於車內被告
    丙○○所有之毒品海洛因及安非他命交予甲○○，甲○○則
    在威斯堡旅館等候與丙○○會合，惟乙○○甫駕車離開威斯
    堡旅館大門即為警攔截，有乙○○於本院證述可稽（本院卷
    第274 頁）。自前揭同案被告乙○○、被告丙○○、甲○○
    所稱，可徵被告丙○○通常不自行持有毒品，而交予乙○○
    、甲○○保管，同時基於無償轉讓之意思任由乙○○、甲○○自行施用，查獲當天乙○○未先行將置於車內之毒品交予
    被告丙○○，而直接前往搭載甲○○，並擬將車內毒品交由
    甲○○之舉，與伊等所述為丙○○保管並受讓毒品之情節相
    符，被告丙○○及其辯護人辯稱乙○○所言不合常情云云，
    自無足取；至被告甲○○就所犯持有毒品海洛因犯行，迭於
    偵查、本院自白，並與被告丙○○於本院具結證述相符，其
    自白堪認屬實，業如前述，被告甲○○嗣翻異前詞，飾詞否
    認卸責，實不足採。
五、綜上所述，依同案被告乙○○、被告丙○○、甲○○以證人
    身份所為之證述及上揭尿液、毒品檢驗結果，堪認被告丙○○、甲○○之任意性自白與事實相符，本件事證明確，應依
    法論科。
六、按海洛因係毒品危害防制條例第2 條第2 項第1 款所規定之
    第一級毒品，安非他命則經行政院衛生署於69年12月8 日衛
    署藥字第301124號、79年10月9 日衛署藥字第904142號公告
    列入藥物藥商管理法第16條第1 款（即現行藥事法第22條第
    1 項第1 款）之禁藥管理，同時亦屬毒品危害防制條例第2
    條第2 項規定之第二級毒品，而明知為禁藥而轉讓者，藥事
    法第83條亦定有處罰明文。故行為人明知為禁藥即「安非他
    命」而轉讓予他人者，除成立毒品危害防制條例第8 條第2
    項之「轉讓第二級毒品罪」外，亦構成藥事法第83條第1 項
    之「轉讓禁藥罪」，此係屬同一犯罪行為而同時有二種法律
    可資處罰之「法條（規）競合」情形，應依「重法優於輕法
    」、「後法優於前法」等法理，擇一處斷。毒品危害防制條
    例第8 條第2 項轉讓第二級毒品罪之法定本刑為「6 月以上
    5 年以下有期徒刑，得併科新台幣70萬元以下罰金」。而93
    年4 月21日修正後藥事法第83條第1 項轉讓禁藥罪之法定本
    刑為「7 年以下有期徒刑，得併科新台幣500 萬元以下罰金
    」，故除轉讓之第二級毒品之數量及對象，有應依毒品危害
    防制條例第8 條第6 項及第9 條之規定加重其刑至2 分之1
    之情形外，修正後藥事法第83條第1 項之罪之法定本刑，顯
    較毒品危害防制條例第8 條第2 項之罪之法定本刑為重，依
    前述「重法優於輕法」、「後法優於前法」之法理，自應優
    先適用藥事法第83條第1 項之規定處斷（最高法院96年度台
    上字第3582號判決參照）。又查，本案被告丙○○轉讓第一
    級毒品海洛因、第二級毒品安非他命予乙○○，轉讓第二級
    安非他命予甲○○之犯行，卷內並無證據足資查悉被告丙○○各次實際轉讓海洛因、安非他命之數量及被告甲○○持有
    第一級毒品海洛因之數量，致無法確知其所轉讓之數量是否
    超過行政院93年1 月7 日院臺法字第0930080551號函訂定「
    轉讓持有毒品加重其刑之數量標準」應加重其刑之數量，依
    罪疑唯輕法則，爰不予加重其刑。揆諸前開說明，被告丙○○所涉轉讓第二級毒品安非他命部分，應優先適用藥事法之
    規定論處。起訴意旨雖認被告丙○○此部分犯行係犯毒品危
    害防制條例第8 條第2 項轉讓第二級毒品罪，惟此部分業據
    檢察官當庭更正起訴法條（本院卷第88頁），併此敘明。核
    被告丙○○所犯如附表編號1 、2 、3 所示犯行，均係犯毒
    品危害防制條第8 條第1 項轉讓第一級毒品罪，附表編號3
    之接續轉讓第一級毒品海洛因予乙○○犯行，於密接之時地
    內實施，侵害之法益同一，各行為之獨立性極為薄弱，應視
    為數個舉動之接續施行，合為包括之一行為，屬實質上一罪
    之接續犯，應以一罪論。被告丙○○所犯如附表編號4 至8
    所示犯行，均係犯藥事法第83條第1 項之轉讓禁藥罪。被告
    甲○○所犯，係毒品危害防制條例第11條第1 項持有第一級
    毒品罪。被告丙○○持有第一級毒品海洛因、第二級毒品安
    非他命之低度行為，為轉讓之高度行為所吸收，不另論罪（
    本案查獲為被告丙○○所有且持有之第一級毒品海洛因淨重
    雖達99.04 公克，惟其持有之低度行為已被高度之轉讓行為
    所吸收而不另予論罪，不得依行政院93年1 月7 日院臺法字
    第0930080551號函訂定「轉讓持有毒品加重其刑之數量標準
    」加重其刑）。被告丙○○所為附表編號1 至8 之犯行，犯
    意個別，行為互殊，應予分論併罰。又被告丙○○、被告甲○○均有如前揭事實欄所載犯罪科刑執行情形，有臺灣高等
    法院被告前案紀錄表各1 份在卷可憑，被告丙○○、甲○○
    於有期徒刑執行完畢5 年內故意再犯本件有期徒刑之罪，為
    累犯，依法加重其刑。爰審酌被告丙○○多次提供他人毒品
    、禁藥之犯行及被告甲○○持有第一級毒品之犯行，均戕害
    人之生命及健康，甚且危及社會國家之健全發展至甚，且被
    告等犯罪後原自白犯行，惟嗣後又翻異前詞，飾詞狡辯，並
    其犯罪動機、目的、智識程度等一切情狀，量處如主文所示
    之刑。又被告2 人犯罪均在96年4 月24日以前，核無中華民
    國96年罪犯減刑條例所定不得減刑之情形，依該條例第2 條
    第1 項第3 款之規定，應減其宣告刑2 分之1 ，爰分別減刑
    如主文所示。被告丙○○犯罪部分，並定其應執行之刑。被
    告甲○○部分，並諭知易科罰金折算標準。
七、扣案毒品海洛因8 包（淨重99.04 公克）、乙○○駕駛之車
    號7623-GU 自小客車查獲之毒品安非他命6 包、被告甲○○
    處查獲之毒品安非他命2 包（毒品安非他命共8 包，淨重17
    .92 公克），其中毒品海洛因8 包中之毒品海洛因為被告丙○○所有與轉讓第一級毒品犯行有關，應依毒品危害防制條
    例第18條第1 項前段規定沒收銷燬；毒品安非他命8 包中之
    毒品安非他命係藥事法規範之禁藥，亦屬刑法第38條第1 項
    第1 款規定之違禁物，其中6 包中之毒品安非他命（毛重19
    .75 公克）為被告丙○○所有，另2 包中之毒品安非他命（
    毛重0.85公克）為被告丙○○轉讓予被告甲○○施用所餘，
    為被告甲○○所有，均與被告丙○○轉讓禁藥安非他命予被
    告甲○○之犯行有關（被告甲○○施用毒品安非他命犯行，
    經本院96年度士簡字第689 號判決確定，並未諭知沒銷燬此
    2 包安非他命），應依刑法第38條第1 項第1 款規定，不問
    屬於犯人與否，均宣告沒收；扣案丙○○所有供己施用之毒
    品海洛因1 包（驗餘淨重0.07公克），與本件犯罪無關，並
    經本院96年度訴字560 號確定判決宣告沒收銷燬並執行完畢
    ，顯已滅失，爰不諭知沒收銷燬；又扣案包裝上開毒品海洛
    因之空袋8 個為被告丙○○所有供本件犯罪之用，應依毒品
    危害防制條例第19條第1 項規定宣告沒收；另包裝毒品安非
    他命之空袋8 個，其中6 個為被告丙○○所有供本件犯罪所
    用之物，應依刑法第38條第1 項第2 款規定宣告沒收；其餘
    2 個包裝毒品安非他命之空袋，為被告甲○○所有，既非被
    告丙○○所有，無從依刑法第38條第1 項第2 款規定宣告沒
    收，附此敘明。
八、公訴意旨另以：被告丙○○除前揭犯行外，另於96年2 月起
    ，在基隆市、基隆市七堵區○○○○道附近，多次無償提供
    海洛因及安非他命予乙○○施用；另在基隆市及臺北縣汐止
    市○○路附近，多次無償提供安非他命供被告甲○○施用。
    並認被告丙○○此部分犯行，均分別涉犯毒品危害防制條例
    第8 條第1 項轉讓第一級毒品罪及藥事法第83條第1 項轉讓
    禁藥罪，嗣於本院稱被告丙○○上揭犯行，係接續轉讓第一
    、二級毒品之行為（本院卷第89頁）。惟按犯罪事實應依證
    據認定之，無證據不得認定犯罪事實；又被告之自白不得作
    為有罪判決之唯一證據，仍應調查其他必要之證據，以察其
    是否與事實相符，刑事訴訟法第154 條第2 項、第156 條第
    2 項分別定有明文。公訴人認被告丙○○另有前揭犯行，無
    非係以其於偵查之供述為其依據，然此部分自白並未經其餘
    被告證述補強，且無其他佐證，尚不得僅以被告丙○○前揭
    自白，且依罪疑唯輕之原則，自不得逕為被告不利之認定。
    此部分本應認被告犯罪無法證明而為無罪，然公訴意旨既認
    被告丙○○此部分犯行與本件犯罪事實，具有包括一罪之集
    合犯關係，爰不另為諭知無罪。
據上論斷，應依刑事訴訟法第299 條第1 項前段，毒品危防制條
例第8 條第1 項、第11條第1 項、第18條第1 項前段、第19條第
1 項，藥事法第83條第1 項，刑法第11條前段、第47條第1 項、
第41條第1 項前段、第51條第5 款、第38條第1 項第1 款、第2
款，中華民國96年罪犯減刑條例第2 條第1 項第3 款、第7 條、
第9 條，判決如主文。
本案經檢察官湯偉祥到庭執行職務。
中　　華　　民　　國　　96　　年　　11　　月　　9　　日
                  刑事第三庭審判長法  官  杜惠錦
                                  法  官  梁哲瑋
                                  法  官  陳美彤
以上正本證明與原本無異。
如不服本判決，應於收受送達後10日內向本院提出上訴書狀。
                                  書記官  賴麗容
中　　華　　民　　國　　96　　年　　11　　月　　9　　日
附錄本案論罪科刑法條：
毒品危害防制條例第8條
轉讓第一級毒品者，處 1 年以上 7 年以下有期徒刑，得併科新
臺幣 1 百萬元以下罰金。
毒品危害防制條例第11條
持有第一級毒品者，處 3 年以下有期徒刑、拘役或新臺幣 5 萬
元以下罰金。
藥事法第83條
明知為偽藥或禁藥，而販賣、供應、調劑、運送、寄藏、牙保、
轉讓或意圖販賣而陳列者，處 7 年以下有期徒刑，得併科新臺
幣 5 百萬元以下罰金。
  附表
 ┌──┬───┬─────┬───┬────┬────┬──┬───┬──┬──────┐
 │編號│ 時間 │ 轉讓地點 │受讓人│轉讓毒品│所犯罪名│犯罪│宣告刑│減得│從刑        │
 │    │      │          │      │及數量  │        │次數│      │之刑│            │
 ├──┼───┼─────┼───┼────┼────┼──┼───┼──┼──────┤
 │ 1  │96年2 │基隆市    │乙○○│海洛因  │毒品危害│1次 │有期徒│有期│            │
 │    │月起至│          │      │數量不詳│防制條例│    │刑壹年│徒刑│            │
 │    │96年3 │          │      │        │第8 條第│    │貳月  │柒月│            │
 │    │月22日│          │      │        │1 項轉讓│    │      │    │            │
 │    │間之某│          │      │        │第一級毒│    │      │    │            │
 │    │日    │          │      │        │品罪    │    │      │    │            │
 ├──┼───┼─────┼───┼────┼────┼──┼───┼──┼──────┤
 │ 2  │96年2 │甲○○五堵│乙○○│海洛因  │毒品危害│1次 │有期徒│有期│            │
 │    │月起至│租屋處    │      │數量不詳│防制條例│    │刑壹年│徒刑│            │
 │    │96年3 │          │      │        │第8條 第│    │貳月  │柒月│            │
 │    │月22日│          │      │        │1 項轉讓│    │      │    │            │
 │    │間之某│          │      │        │第一級毒│    │      │    │            │
 │    │日    │          │      │        │品罪    │    │      │    │            │
 ├──┼───┼─────┼───┼────┼────┼──┼───┼──┼──────┤
 │ 3  │96年3 │由臺北沿國│乙○○│海洛因  │毒品危害│1次 │有期徒│有期│ 扣案毒品海 │
 │    │月23日│道1 號高速│      │數量不詳│防制條例│    │刑壹年│徒刑│ 洛因捌包內 │
 │    │晚上11│公路南下高│      │        │第8 條第│    │貳月  │柒月│ 之毒品海洛 │
 │    │時許至│雄之泰山收│      │        │1 項轉讓│    │      │    │ 因（合計淨 │
 │    │同年月│費站、臺中│      │        │第一級毒│    │      │    │ 重99.04 公 │
 │    │25日凌│縣、嘉義縣│      │        │品罪    │    │      │    │ 克）沒收銷 │
 │    │晨2 時│附近、高雄│      │        │        │    │      │    │ 燬，扣案毒 │
 │    │許    │市某汽車旅│      │        │        │    │      │    │ 品海洛因包 │
 │    │      │館、自高雄│      │        │        │    │      │    │ 裝袋捌個均 │
 │    │      │返北途中之│      │        │        │    │      │    │ 沒收       │
 │    │      │臺中縣附近│      │        │        │    │      │    │            │
 ├──┼───┼─────┼───┼────┼────┼──┼───┼──┼──────┤
 │ 4  │96年2 │ 基隆市   │乙○○│安非他命│藥事法第│1次 │有期徒│有期│            │
 │    │月起至│          │      │約0.5 公│83條第1 │    │刑柒月│徒刑│            │
 │    │96 年3│          │      │克      │項明知為│    │      │參月│            │
 │    │月22日│          │      │        │禁藥而轉│    │      │又拾│            │
 │    │間之某│          │      │        │讓罪    │    │      │伍日│            │
 │    │日    │          │      │        │        │    │      │    │            │
 ├──┼───┼─────┼───┼────┼────┼──┼───┼──┼──────┤
 │ 5  │96年2 │基隆市七堵│乙○○│安非他命│藥事法第│1次 │有期徒│有期│            │
 │    │月起至│區五堵交流│      │約0.5 公│83條第1 │    │刑柒月│徒刑│            │
 │    │96 年3│道附近    │      │克      │項明知為│    │      │參月│            │
 │    │月22日│          │      │        │禁藥而轉│    │      │又拾│            │
 │    │間之某│          │      │        │讓罪    │    │      │伍日│            │
 │    │日    │          │      │        │        │    │      │    │            │
 ├──┼───┼─────┼───┼────┼────┼──┼───┼──┼──────┤
 │ 6  │96年3 │高雄市某汽│乙○○│安非他命│藥事法第│1次 │有期徒│有期│            │
 │    │月24日│車旅館    │      │數量不詳│83條第1 │    │刑柒月│徒刑│            │
 │    │早上6 │          │      │        │項明知為│    │      │參月│            │
 │    │時許至│          │      │        │禁藥而轉│    │      │又拾│            │
 │    │7時許 │          │      │        │讓罪    │    │      │伍日│            │
 │    │      │          │      │        │        │    │      │    │            │
 │    │      │          │      │        │        │    │      │    │            │
 │    │      │          │      │        │        │    │      │    │            │
 ├──┼───┼─────┼───┼────┼────┼──┼───┼──┼──────┤
 │ 7  │96年2 │基隆市或臺│甲○○│安非他命│藥事法第│1次 │有期徒│有期│            │
 │    │月起至│北縣汐止市│      │數量不詳│83條第1 │    │刑捌月│徒刑│            │
 │    │96 年3│大同路附近│      │        │項明知為│    │      │肆月│            │
 │    │月22日│          │      │        │禁藥而轉│    │      │    │            │
 │    │間之某│          │      │        │讓罪    │    │      │    │            │
 │    │日    │          │      │        │        │    │      │    │            │
 ├──┼───┼─────┼───┼────┼────┼──┼───┼──┼──────┤
 │ 8  │96年3 │高雄市某汽│甲○○│安非他命│藥事法第│1次 │有期徒│有期│扣案毒品安非│
 │    │月24日│車旅館    │      │數量不詳│83條第1 │    │刑柒月│徒刑│他命捌包內之│
 │    │早上6 │          │      │        │項明知為│    │      │參月│毒品安非他命│
 │    │時許至│          │      │        │禁藥而轉│    │      │又拾│（淨重17.92 │
 │    │7時許 │          │      │        │讓罪    │    │      │伍日│公克）沒收，│
 │    │      │          │      │        │        │    │      │    │扣案毒品安非│
 │    │      │          │      │        │        │    │      │    │他命包裝袋陸│
 │    │      │          │      │        │        │    │      │    │個均沒收    │
 └──┴───┴─────┴───┴────┴────┴──┴───┴──┴──────┘
